【裁判字號】    98,交簡上,66
【裁判日期】    981130
【裁判案由】    過失傷害
【裁判全文】
臺灣彰化地方法院刑事判決            98年度交簡上字第66號
上  訴  人  臺灣彰化地方法院檢察署檢察官
被      告  丙○○
上列上訴人因被告過失傷害案件，不服本院九十八年度交簡字第
一三一三號九十八年七月三十一日第一審簡易判決（檢察官起訴
書案號：九十八年度偵字第五四五二號），提起上訴，本院管轄
第二審合議庭判決如下︰
    主  文
上訴駁回。
丙○○緩刑貳年。
    事實及理由
一、本案經本院審理結果，認第一審判決認事用法及量刑均無不
    當，應予維持，並引用第一審判決書記載之事實、證據及理
    由（如附件）。
二、本件上訴人上訴意旨略以：被告丙○○犯後未與告訴人等達
    成民事和解，顯無悔意，被告僅獲判有期徒刑二月之輕罪，
    並得以易科罰金，量刑顯屬過輕，經告訴人即被害人乙○○
    、甲○○具狀請求上訴，非顯無理由，因而提起上訴云云。
三、按「被告以外之人於審判外之陳述，雖不符前四條之規定，
    而經當事人於審判程序同意作為證據，法院審酌該言詞陳述
    或書面陳述作成時之情況，認為適當者，亦得為證據。當事
    人、代理人或辯護人於法院調查證據時，知有第一百五十九
    條第一項不得為證據之情形，而未於言詞辯論終結前聲明異
    議者，視為有前項之同意。」，刑事訴訟法第一百五十九條
    之五定有明文。本件被告於本院準備程序及審理時，均表示
    對於檢察官所提各項證據方法之證據能力並無意見，本院審
    酌上開各該證據均非屬違法取得之證據，復經本院於審判期
    日就上開證據進行調查、辯論，依法均具有證據能力，合先
    敘明。
四、經查被告丙○○於民國九十七年十二月十四日下午，駕駛車
    牌號碼三五一九－ＨＱ號自小客車，沿彰化縣鹿港鎮東崎二
    巷一九二弄由東往西方向行駛，於同日下午十五時四十五分
    許途經彰化縣鹿港鎮東崎里東崎二巷與一九二弄設有紅色閃
    光號誌之交岔路口時，本應注意汽車駕駛人行駛至設有閃光
    紅燈號誌之交岔路口，應將車輛於停止線前暫停，確認有無
    來車方可繼續通行；且行經交岔路口時，支線道車輛先讓幹
    線道車輛優先通行，而依當時情形，天候晴、路面乾燥無缺
    陷、無障礙物，視距良好，並無不能注意之情事，竟疏未注
    意及此，未將所駕駛之前述車輛先暫停於停止線前方，僅稍
    微減速即貿然通過上開路口，適有由乙○○騎乘車牌號碼Ｊ
    七Ｎ－二０五號重型機車，其後搭載甲○○沿彰化縣鹿港鎮
    東崎里東崎二巷由南往北方向行駛，至前揭交岔路口時，被
    告見狀一時閃避不及，兩車發生碰撞，致乙○○所騎乘之機
    車失控人車倒地，因而受有臉部及左手挫傷併擦傷等傷害，
    甲○○則受有右側股骨踝骨折等傷害，被告於肇事後自首接
    受裁判等事實，迭據被告於警詢、偵查、原審及本院審理時
    供承不諱，核與證人即被害人乙○○、甲○○於警詢中指述
    之情節相符，復有道路交通事故調查報告表（一）、（二）
    、道路交通事故現場圖各一份、現場照片八張、財團法人彰
    化基督教醫院診斷書二份、彰化縣警察局道路交通事故肇事
    人自首情形紀錄表等件存卷可資佐證。按汽車駕駛人行駛車
    輛至設有紅色閃光號誌之交岔路口時，本應注意將車輛於停
    止線前暫停，確認有無來車方可繼續通行；且行經交岔路口
    時，支線道車輛先讓幹線道車輛優先通行，道路交通標誌標
    線號誌設置規則第二百二十一條第一項第二款及道路交通安
    全規則第一百零二條第一項第二款分別定有明文。本件被告
    原應遵守上開規定，且依當時情形，並無不能注意之情事，
    詎竟疏未注意貿然前行，致與告訴人乙○○騎乘之上揭重型
    機車發生碰撞，被告就本件車禍之發生顯然具有過失，要無
    疑義。而告訴人乙○○、甲○○因本件車禍而分別受有臉部
    及左手挫傷併擦傷、右側股骨踝骨折等傷害，亦有財團法人
    彰化基督教醫院診斷書二紙附卷可憑，是被告之過失行為與
    告訴人等受傷間，具有相當因果關係無訛。綜上，本件被告
    上開過失傷害犯行，事證明確，洵堪認定。
五、按量刑之輕重係屬事實審法院得依職權自由裁量之事項，苟
    已斟酌刑法第五十七條各款所列情狀而未逾法定刑度，即不
    得遽指為違法。且在同一犯罪事實與情節，如別無其他加重
    或減輕之原因，下級審法院量定之刑，亦無過重或失輕之不
    當情形，則上級審法院對下級審法院之職權行使，原則上應
    予尊重（最高法院八十五年度台上字第二四四六號判決參照
    ）。原審以被告所犯刑法第二百八十四條第一項之過失傷害
    犯行事證明確，並審酌上開情狀及被告於肇事後自首且主動
    接受裁判，依刑法第六十二條前段自首之規定，減輕其刑，
    並據以論罪科刑，判處被告有期徒刑二月，並諭知易科罰金
    之折算標準，核無違誤不當，上訴人指摘原判決量刑過輕，
    請求撤銷原判決云云，為無理由，應駁回其上訴。
六、末查被告前未曾因故意犯罪受有期徒刑以上刑之宣告，此有
    臺灣彰化地方法院檢察署刑案資料查註紀錄表及臺灣高等法
    院被告前案紀錄表在卷可考，其因一時疏忽，致罹刑典，且
    事後已與告訴人乙○○、甲○○達成民事和解，有彰化縣鹿
    港鎮調解委員會調解書一份存卷可稽，其經此教訓，應知警
    惕而無再犯之虞，所宣告之刑，認以暫不執行為適當，爰併
    予宣告緩刑二年，以勵自新。
據上論斷，應依刑事訴訟法第四百五十五條之一第一項、第三項
、第三百六十四條、第三百六十八條、第三百七十三條，刑法第
七十四條第一項第一款，判決如主文。
本案經檢察官林于人到庭執行職務。
中    華    民    國    98    年    11    月   30     日
                  臺灣彰化地方法院刑事第三庭
                      審判長法官  李  進  清
                            法官  唐  中  興
                            法官  陳  銘  壎
以上正本證明與原本無異。
本件不得上訴。
中    華    民    國    98    年    11    月    30    日
                          書記官  蘇  美  苓


司法院資訊處製作；財團法人民間司法改革基金會備份。
